【裁判字號】    89,上訴,302
【裁判日期】    891027
【裁判案由】    違反毒品危害防制條例
【裁判全文】
臺灣高等法院花蓮分院刑事判決            八十九年度上訴字第三０二號
    上  訴  人  臺灣花蓮地方法院檢察署檢察官
    被      告  甲○○
    指定辯護人  乙○○律師
右列上訴人因被告違反毒品危害防制條例案件，不服臺灣花蓮地方法院八十九年訴字
第二二一號中華民國八十九年十月二十七日第一審判決( 起訴案號：臺灣花蓮地方法
院檢察署八十九年度偵字第五三號 )，提起上訴，本院判決如左：
    主  文
原判決撤銷。
甲○○連續販賣第二級毒品，累犯，處有期徒刑柒年貳月。
販賣毒品所得財物新台幣柒仟元沒收。安非他命小包沒收銷燬之。
    事  實
甲○○多次違反麻醉藥品管理條例前科，曾因非法吸用安非他命，經原審判處有期徒
刑五月，於民國( 下同 )八十五年三月一日執行完畢，仍不知悔改，又基於營利之概
括之犯意，先於八十九年一月二十八日，在花蓮市○○街二十七號八樓之二劉美香之
住處樓下，以新台幣（下同）二千元之價格，販賣予劉美香少量安非他命。繼於八十
九年一月三十一日，在上開地點，以五千元之價格，再度販賣予劉美香少量安非他命
。又於八十九年二月二日一時二十分許，在花蓮市○○街二十七號八樓之二Ｂ棟劉美
香之住處門口，正欲再度以五千元之價格，販賣予劉美香少量安非他命時，為在場埋
伏之憲兵查獲，並扣得安非他命三小包，案經移送臺灣花蓮地方法院檢察署檢察官偵
查起訴。
    理  由
一訊據被告甲○○矢口否認其涉有公訴人所指之罪嫌，辯稱：伊並無販賣安非他命予
  劉美香，劉美香是與憲兵隊合作，陷害教唆被告販賣安非他命，憲兵隊以此不法方
  法取得之證據應無證據能力云云。
二經查：
  (一)證人劉美香於獲案之初在花蓮憲兵隊訊問時供稱：其自八十九年一月初起連續施
    用安非他命，所施用的安非他命是被告、劉春花、「小浪」等人提供，八十九年
    一月二十八日伊以二千元向被告甲○○購買安非他命，同年一月三十一日又以五
    千元向被告購買安非他命等語無訛( 見五三號偵查卷第二九頁 )。嗣於原審另案
    訊問劉美香時供稱被告自八十九年一月份起曾賣安非他命予伊五次，每次一千元
    或五千元等語( 見偵卷四四三卷第三七頁 )；足見被告確有販賣安非他命予劉美
    香之基本事實，應無疑義。雖其先後所供之販賣金額及次數雖稍有不符，惟因人
    之記憶恒因時間之經過而淡忘模糊，是應以其於獲案之初在花蓮憲兵隊之供詞為
    可採。
  (二)另花蓮憲兵隊係於八十九年二月一日二十三時二十分許，持台灣花蓮地方法院檢
    察署檢察官開具之搜索票至劉美香在花蓮市○○街二十七號八樓之二Ｂ棟住處及
    花蓮市○○街二十六號七樓之二Ａ棟劉美香之上班處所進行搜索，查獲劉美香所
    有之安非他命三小包（毛重約十九公克），訊據劉美香坦承施用安非他命之犯行
    不諱，並表明願意配合憲兵隊偵辦供述毒品貨源，而當場以行動電話連續綽號「
    阿秋」之男子（即被告甲○○），向其表明要購買五千元之安非他命，並請被告
    依例至劉美香住處交易，憲兵隊人員隨即於該處附近埋伏，至同年二月二日一時
    二十分許，被告敲門進入劉美香住處之際，遭到逮捕，並扣得被告所有之安非他
    命三小包（淨重二．八四公克，包裝重０．六三公克）、安非他命殘渣袋三包等
    情，此經證人即查獲之憲兵隊組長李文志、憲兵官曹志民及上尉調查官盧志榮於
    原審訊問時結證綦明，核與劉美香供述之情節相符，並有花蓮憲兵隊八十九年八
    月二十七日轅定字第一四九六號函及所附本案查獲經過報告書在卷可稽。
  (三)另扣案之物經鑑定確為安非他命，亦有法務部調查局檢驗通知書一份（原審卷三
    十至三一頁、五十頁）附卷可稽，本院衡酌被告販賣安非他命有三次之多，金額
    匪少，如非得利，又何甘冒重責之危險，雖本院無法查明其購入成本若干，惟審
    酌上情，被告有營利之意圖，殆無疑義，綜上，被告所辯，乃卸責之詞，不足採
    信，其犯行洵堪認定。
三核被告所為，係犯毒品危害防制條例第四條第二項之罪，其先後三次販賣行為，時
  間緊接犯罪構成要件相同，顯係基於概括犯意為之，雖第三次為未遂，仍應論以既
  遂之連續犯，又被告五年內有事實欄所述之前科紀錄應論以累犯，並依法加重其刑
  ，原判決以罪證不足而判決被告無罪，自有未合，檢察官之上訴意旨，指摘原判決
  不當，核有理由，應予撤銷改判，爰酌情量處如主文第二項所示之刑，販賣毒品所
  得財物七千元，應依法宣告沒收，扣案之安非他命三小包，應依法宣告沒收銷燬之
  。
據上論斷，應依刑事訴訟法第三百六十九條第一項前段、第三百六十四條、第二百九
十九條第一項前段、毒品危害防制條例第四條第二項、第十八條第一項、第十九條第
一項、刑法第十一條前段、第五十六條、第四十七條，判決如主文。
本案經檢察官崔紀鎮到庭執行職務。
中      華      民      國  九十        年    一      月      十      日
                                審判長法官  吳  鴻  章
                                      法官  林  德  盛
                                      法官  黃  永  祥
右為正本證明與原本無異。
如對本判決不服，應於送達後十日內，向本院提出上訴狀。其未述理由者，並應於
提出上訴狀後十日內向本院補提理由狀(須附繕本)。
                                    書記官  陳  有  信
中      華      民      國    九十        年    一      月      十      日


司法院資訊處製作；財團法人民間司法改革基金會備份。
